臺灣臺中地方法院刑事判決
111年度易字第1460號
公  訴  人  臺灣臺中地方檢察署檢察官
被      告  林永昌


上列被告因竊盜案件，經檢察官提起公訴（111年度偵字第27752
號），本院判決如下：
    主    文
乙○○犯攜帶兇器竊盜罪，處有期徒刑參月，如易科罰金，以新臺
幣壹仟元折算壹日。緩刑貳年，應向公庫支付新臺幣參萬元。扣
案扳手壹支沒收。 
    犯罪事實
一、乙○○意圖為自己不法之所有，基於竊盜之犯意，於民國111年
    5月17日中午12時許，在臺中市○區○○○路000號旁水利地，見
    甲○○所管領使用之車牌號碼00-0000號自用小客車停放在該處，
    竟趁無人注意之際，攜帶客觀上足供兇器使用之扳手，以扳
    手鬆開該車車牌之螺絲，竊取該車牌2面得手，並將之懸掛在其
    所有之車牌號碼0000-00號自用小客車，使用後，再將之藏放
    在其副駕駛座之腳踏墊上。嗣經甲○○發現上開物品失竊後報
    警處理，經警員通知乙○○到場，經乙○○繳還所竊之物（已發
    還予甲○○），並扣得扳手1支，而查獲上情。
二、案經臺中市政府警察局第三分局報告臺灣臺中地方檢察署檢
    察官偵查起訴。
    理    由
壹、實體事項
一、按被告以外之人於審判外之陳述，雖不符前4條（刑事訴訟
    法第159條之1至第159條之4）之規定，而經當事人於審判程
    序同意作為證據，法院審酌該言詞陳述或書面陳述作成時之
    情況，認為適當者，亦得為證據；當事人、代理人或辯護人
    於法院調查證據時，知有第159條第1項不得為證據之情形，
    而未於言詞辯論終結前聲明異議者，視為有前項之同意，刑
    事訴訟法第159條之5第1項、第2項分別定有明文。查本判決
    所引被告以外之人於審判外之供述證據，檢察官、被告迄至
    言詞辯論終結前均未聲明異議，審酌上開供述證據資料製作
    時之情況，並無違法不當及證明力明顯過低之瑕疵，以之作
    為證據應屬適當，依刑事訴訟法第159條之5規定，認該等證
    據均具證據能力。
二、另本判決所援引之非供述證據，檢察官、被告於本院均未爭
    執證據能力，且無證據證明係公務員違背法定程序所取得，
    亦無顯有不可信之情況或不得作為證據之情形，依刑事訴訟
    法第158條之4反面解釋，均具證據能力。
貳、實體事項
一、認定犯罪事實所憑之證據及理由
（一）前揭犯罪事實業據被告坦認不諱，核與證人即被害人甲○○
      證述被害情節大致相同（見偵卷第21至27頁），並有警員
      職務報告、自願受搜索同意書、臺中市政府警察局第三分
      局搜索扣押筆錄、扣押物品目錄表、扣押物品收據、扣押
      物品清單、扣案物品照片、贓物認領保管單、蒐證照片、
      車輛詳細資料報表、臺中市政府警察局第三分局勤工派出
      所受（處）理案件證明單等件在卷可參（見偵卷第19頁、
      第39至61頁、第75頁、第79頁、第85頁）。
（二）綜上所述，本案事證明確，被告犯行堪以認定，應依法論
      科。
二、論罪科刑
（一）按刑法第321條第1項第3款之攜帶兇器竊盜罪，係以行為
      人攜帶兇器竊盜為其加重條件，此所謂兇器，其種類並無
      限制，凡客觀上足對人之生命、身體、安全構成威脅，具
      有危險性之兇器均屬之，且祇須行竊時攜帶此種具有危險
      性之兇器為已足，並不以攜帶之初有行兇之意圖為必要；
      又該兇器不必原屬行竊者本人所有，亦不以自他處攜至行
      竊處所為必要，縱在行竊場所隨手拾取應用，其有使人受
      傷害之危險既無二致，自仍應屬上述「攜帶兇器」之範疇
      （最高法院79年台上字第5253號判例及90年度台上字第12
      61號判決意旨可資參照）。查本案被告本案犯行攜帶之扳
      手1支，為金屬製成，客觀上自屬於足對人之生命、身體
      、安全構成威脅，屬具有危險性之兇器無疑。是核被告所
      為，係犯刑法第321條第1項第3款之攜帶兇器竊盜罪。又
      本案被告行為時係已滿80歲之人，應依刑法第18條第3項
      規定，減輕其刑。
（二）爰審酌：被告素行尚可，欠缺尊重他人財產權之觀念，法
      治觀念淡薄，行為殊值非難，被告犯後坦認犯行，兼衡竊
      得物品之價值與被害人所受損害，以及被告年紀已長，自
      陳為國小肄業，現無業，無收入，無未成年子女，不用扶
      養父母（見本院卷第36頁），犯罪之動機、目的、手段等
      一切情狀，量處如主文所示之刑，並諭知易科罰金之折算
      標準，以示懲儆。
（三）刑罰之目的固有處罰行為人之意義，惟依現今通行之概念
      係重在教育，並非重在懲罰，查被告前曾因賭博案件，經
      本院以79年度易字第176號案件判處有期徒刑6月，上訴後
      經臺灣高等法院臺中分院79年度上易字第1238號改判處有
      期徒刑6月確定，經減刑後，於80年10月28日易科罰金執
      行完畢，此後未曾因故意犯罪，受有期徒刑以上刑之宣告
      紀錄，有臺灣高等法院被告前案紀錄表在卷可佐，本案被
      害人甲○○並未提出告訴，被告竊得之車牌均已發還，且犯
      後坦承犯行，展現悔意，因一時疏失、誤觸刑典，經此偵
      審教訓，當知所警惕，信無再犯之虞，本院因認對被告所
      宣告之刑，以暫不執行為適當，爰依刑法第74條第1項第2
      款規定併予宣告緩刑2年，以啟自新。另本院斟酌被告於
      本案之犯罪情節，為使被告深植守法觀念，記取本案教訓
      ，深切反省，依刑法第74條第2項第4款規定，命被告應向
      公庫支付如主文所示之金額。倘被告於本案緩刑期間，違
      反上開所定負擔，且情節重大，足認有執行刑罰之必要，
      檢察官得依刑法第75條之1第1項第4款規定，聲請撤銷緩
      刑之宣告，執行宣告刑。
三、沒收
（一）按犯罪所得，屬於犯罪行為人者，沒收之。但有特別規定
      者，依其規定；前二項之沒收，於全部或一部不能沒收或
      不宜執行沒收時，追徵其價額；犯罪所得已實際合法發還
      被害人者，不予宣告沒收或追徵，刑法第38條之1第1項、
      第3項、第5項分別定有明文。查本件被告行竊犯罪所得之
      車牌2面業已發還，有贓物認領保管單（見偵卷第53頁）
      ，爰不予以宣告沒收。
（二）又按供犯罪所用、犯罪預備之物或犯罪所生之物，屬於犯
      罪行為人者，得沒收之，宣告前二條之沒收或追徵，有過
      苛之虞、欠缺刑法上之重要性、犯罪所得價值低微，或為
      維持受宣告人生活條件之必要者，得不宣告或酌減之。刑
      法第38條第2項前段、第38條之2第2項定有明文。查扣案
      扳手1支，係供被告犯罪所用，且屬於被告所有，爰依刑
      法第38條第2項前段規定宣告沒收。
四、據上論斷，應依刑事訴訟法第299條第1項前段，刑法第321
    條第1項第3款、第18條第3項、第41條第1項前段、第74條第
    1項第2款、第2項第4款、第38條第2項前段，刑法施行法第1
    條之1第1項，判決如主文。
本案經檢察官陳信郎提起公訴，檢察官丙○○到庭執行職務。
中　　華　　民　　國　　111 　年　　9 　　月　　21　　日
                  刑事第十八庭  法  官  張美眉
以上正本證明與原本無異。
如不服本判決應於收受送達後20日內向本院提出上訴書狀，並應
敘述具體理由；其未敘述上訴之理由者，應於上訴期間屆滿後20
日內向本院補提理由書（均須按他造當事人之人數附繕本）「切
勿逕送上級法院」。
告訴人或被害人如不服判決，應備理由具狀向檢察官請求上訴，
上訴期間之計算，以檢察官收受判決正本之日起算。
                                書記官 賴惠美
中　　華　　民　　國　  111   年　　9    月　 　21 　日 
附錄論罪科刑法條
中華民國刑法第321條
犯前條第1項、第2項之罪而有下列情形之一者，處6月以上5年以
下有期徒刑，得併科50萬元以下罰金：
一、侵入住宅或有人居住之建築物、船艦或隱匿其內而犯之。
二、毀越門窗、牆垣或其他安全設備而犯之。
三、攜帶兇器而犯之。
四、結夥三人以上而犯之。
五、乘火災、水災或其他災害之際而犯之。
六、在車站、港埠、航空站或其他供水、陸、空公眾運輸之舟、
    車、航空機內而犯之。
前項之未遂犯罰之。